最　高　行　政　法　院　裁　定　　　　　　　　　九十一年度裁字第一四一六號
　　上　訴　人　丞燕國際股份有限公司
　　代　表　人　乙○○
　　被 上訴 人　經濟部智慧財產局
　　代　表　人　甲○○
右當事人間因商標評定事件，上訴人不服中華民國九十年九月十二日臺北高等行政法
院八十九年度訴字第一七七三號判決，提起上訴。本院裁定如左：
　　主  文
上訴駁回。
上訴審訴訟費用由上訴人負擔。
　　理  由
按對於高等行政法院判決上訴，非以其違背法令為理由，不得為之，行政訴訟法第二
百四十二條定有明文。是當事人依行政訴訟法第二百四十三條第一項規定，以高等行
政法院判決有不適用法規或適用法規不當為上訴最高行政法院之理由時，其上訴狀或
理由書應有具體之指摘，並揭示該法規之條項或其內容。若係成文法以外之法則，應
揭示該法則之意旨。倘為司法院解釋、或本院之判例，則應揭示該判解之字號或其內
容。上訴狀或理由書如未依此項方法表明者，即難認為已對高等行政法院判決之違背
法令有具體之指摘，其上訴自難認為合法。本件上訴人對於臺北高等行政院八十九年
度訴字第一七七三號判決提起上訴，雖以：上訴人商標為一圓弧所組成，外圈為E.Ex
cel International 之英文文字，內為Ｅ字之圖案，而關係人金燕企業有限公司（以
下簡稱關係人）註冊第八一六八五號商標，則為一不完全具相之燕子圖型及燕子牌文
字與日文文字，而第註冊四七五三三六號則係以日文與英文Golden Swallow文字表達
，因關係人兩據以評定之商標，雖係襲用上訴人設計構思，惟係以中、日、英文字為
主，且其形狀為排列式，與上訴人圓形之英文圖型相去甚遠，以具有普通知識經驗之
購買人，施以普通之注意，應無混同誤認之虞。又商標近似之判斷，應依通體觀察原
則，站在具有普通經驗之一般商品購買人角度，就兩商標通體觀察之方式判斷，原審
判決卻以刪除兩商標主要部分之「E.EXCEL INTERNATIONAL」及「燕子牌、金燕GOLDE
N SWALLOW」文字後剩餘之「E設計」及「燕子圖」認定二商標屬近似商標，顯然違背
法令云云，提起上訴，請求廢棄原審判決並撤銷原處分及訴願決定。經查，上訴人上
訴意旨，無非以上訴人之商標與關係人據以評定之商標，並非近似為其論據，是上訴
人指摘事項，均屬原審判決事實之認定與證據之取捨；惟就原審判決以上訴人起訴為
無理由，駁回上訴人之起訴，究有何違背法令，未能為具體說明。從而，本件上訴人
指摘原審判決違法，核無足採，揆諸首揭說明，其上訴難謂合法，應予駁回。
據上論結，本件上訴為不合法，爰依行政訴訟法第二百四十九條第一項前段、第一百
零四條、民事訴訟法第九十五條、第七十八條，裁定如主文。
中　　華　　民　　國　　九十一　　　年　　　十二　　　月　　　五　　　　日
                    最 高 行 政 法 院  第 四 庭
                                審 判 長 法  官　　　廖　政　雄
                                         法  官　　　趙　永　康
                                         法  官　　　林　清　祥
                                         法  官　　　鍾　耀　光
                                         法  官　　　鍾　耀　光
右  正  本  證  明  與  原  本  無  異
　　　　　　　　　　　　　　　　　　　　 法院書記官　莊　俊　亨
中　　華　　民　　國　　九十一　　　年　　　十二　　　月　　　六　　　　日
